【裁判字號】    97,交聲,366
【裁判日期】    970313
【裁判案由】    違反道路交通管理處罰條例聲明異議
【裁判全文】
臺灣臺北地方法院交通事件裁定         97年度交聲字第366號
異  議  人
即受處分人  甲○○
上列受處分人因違反道路交通管理處罰條例案件，對於臺北市交
通事件裁決所民國97年1月29日所為之處分（原處分案號：北市
裁二字第裁22-A02WQZ290號），聲明異議，本院裁定如下：
    主  文
異議駁回。
    理  由
一、按汽車駕駛人停車時，在禁止臨時停車處所停車者，處新臺
    幣（下同）600元以上1,200元以下罰鍰，道路交通管理處罰
    條例第56條第1項第1款定有明文。又依違反道路交通管理事
    件統一裁罰基準及處理細則所訂之違反道路交通管理事件統
    一裁罰基準表，亦明定駕駛小型車，違反道路交通管理處罰
    條例第56條第1項第1款而於期限內繳納或到案聽候裁決者，
    處900元之罰鍰。
二、本件異議人即受處分人甲○○駕駛車牌號碼GX-1585號自用
    小客車，於民國96年12月12日上午8時58分許，在臺北市○
    ○區○○路106號前劃有紅線之路段停車，經臺北市政府警
    察局交通警察大隊員警舉發「在劃有紅線路段停車」，並掣
    發臺北市政府警察局北市警交大字第A02WQZ290號舉發違反
    道路交通管理事件通知單。嗣受處分人於舉發通知單上所載
    應到案日期（97年1月17日）前之96年12月26日提出申訴，
    原處分機關函請舉發單位調查結果，仍認受處分人有上述違
    規行為，乃依道路交通管理處罰條例第56條第1項第1款及違
    反道路交通管理事件統一裁罰基準及處理細則所訂之違反道
    路交通管理事件統一裁罰基準表之規定，於97年1月29日以
    北市裁二字第裁22-A02WQZ290號裁決書裁處受處分人900元
    罰鍰。
三、受處分人聲明異議意旨略以：原先停車之地，禁止停車之標
    線模糊不清，前開車輛係遭移動後方為拍照舉發云云。
四、經查，受處分人所駕駛車牌號碼GX-1585號自用小客車，於
    上開時間停放在劃有禁止臨時停車之紅線路段，該標線清晰
    可見，核無受處分人所稱模糊不清之情形，業據舉發單位臺
    北市政府警察局交通警察大隊以97年1月14日北市警交大執
    字第09730070500號函覆甚明，並有該舉發單位97年3月14日
    函送之舉發相片4張在卷可考，受處分人辯稱標線難辨云云
    ，洵屬無據。且上開相片其中2張係拖吊前所拍攝，亦無受
    處分人所指經拖吊移動後占用紅線之情形，所辯顯無足採。
    受處分人違規事實堪予認定，本件舉發並無違誤。
五、綜上所述，本件受處分人有「在禁止臨時停車處所停車」之
    違規行為，原處分機關依道路交通管理處罰條例第56條第1
    項第1款及違反道路交通管理事件統一裁罰基準及處理細則
    所訂之違反道路交通管理事件統一裁罰基準表之規定裁處罰
    鍰900元，核無違誤，本件受處分人之異議為無理由，自應
    將其異議駁回。
據上論斷，應依道路交通案件處理辦法第19條，裁定如主文。
中    華    民    國    97    年    3     月    13    日
                        臺灣臺北地方法院交通法庭
                                法  官  宋松璟
以上正本證明與原本無異
如不服本裁定應於送達後5日內向本院提出抗告狀
                                書記官  周小玲
中    華    民    國    97    年    3     月    19    日


司法院資訊處製作；財團法人民間司法改革基金會備份。
